【裁判字號】    96,交上易,2151
【裁判日期】    970123
【裁判案由】    過失致死等
【裁判全文】
臺灣高等法院臺中分院刑事判決      96年度交上易字第2151號
上  訴  人
即  被  告  乙○○
上列上訴人因過失致死案件，不服臺灣南投地方法院96年度交易
字第71號中華民國96年10月15日第一審判決（起訴案號：臺灣南
投地方法院檢察署96年度偵字第2901、2917號），提起上訴，本
院判決如下：
    主  文
上訴駁回。
乙○○緩刑肆年。乙○○應依附件和解筆錄所示內容，履行約定
。
    事  實及理  由
一、本案經本院審理結果，認第一審判決認事用法及量刑均無不
    當，應予維持，並引第一審判決書記載之事實、證據及理由
    。（如附件一）
二、被告上訴意旨略以：被告因經濟情況不佳，因此於原審無法
    與被害人家屬和解，原審量刑過重等語。
三、本院查：本件犯罪事實，已據原審判決論述甚詳，被告就此
    部分亦未爭執。原審因而適用刑事訴訟法第299條第1項前段
    ，刑法第185條之3、第276條第1項、第62條前段、第51條第
    5款，刑法施行法第1條之1，道路交通管理處罰條例第86條
    第1項之規定，並審酌被告於酒後測得換算為呼氣酒精濃度
    值高達每公升一點二六毫克之嚴重酒醉程度下，仍駕駛自用
    小客車動力交通工具上路，置附載乘客及其餘用路人之安危
    於不顧；且被告確因而無法注意車前狀況及控制車輛而肇事
    ，自後撞擊游振發騎乘之車牌號碼ＬＨＮ－３９６號重型機
    車，除致乘客陳建昌受有如上所述傷勢外，並致游振發因此
    死亡，確屬可責等一切情狀，分別量處如原審判決主文所示
    之刑，並定其應執行之刑，其認事用法核無違誤，參酌本罪
    之法定刑，量刑亦難謂之過重情形，本件上訴為無理由，應
    予駁回。復查被告前未曾受有期徒刑以上刑之宣告，有台灣
    高等法院被告全國前案紀錄表表附卷可稽，本件被告犯後已
    與被害人家屬達成和解，有附件和解書可查，經此教訓，當
    知所警惕，應無再犯之虞，本院認對被告所宣告之刑，以暫
    不執行為適當，爰併宣告緩刑4年。本院斟酌全案情節，命
    被告依附件二和解筆錄所示內容，履行和解約定，被告如有
    違反且情節重大者，依刑法第75條之1第1項第4款之規定，
    撤銷緩刑宣告，執行宣告刑。
五、據上論斷，應依刑事訴訟法第373條、第368條，刑法第74
    條第1項第1款、第2項第3款、第3項，判決如主文。
本案經檢察官丙○○到庭執行職務。
中    華    民    國    97    年    1    月    23    日
            刑事第四庭    審判長法  官  洪  耀  宗
                                法  官  江  德  千
                                法  官  劉  登  俊
上列正本證明與原本無異。
不得上訴。
                                書記官  粘  銘  環
中    華    民    國    97    年    1     月    23    日
附件一
臺灣南投地方法院刑事判決              96年度交易字第71號
公  訴  人  臺灣南投地方法院檢察署檢察官
被      告  乙○○  男  33歲（民國○○年○○月○日生）
                    身分證統一編號：Ｚ000000000號
                    住南投縣水里鄉頂崁巷5之2號
上列被告因過失致死等案件，經檢察官提起公訴（九十六年度偵
字第二九○一號、第二九一七號），因被告於本院準備程序進行
中就被訴事實均為有罪之陳述，本院裁定改依簡式審判程序，判
決如下：
    主      文
乙○○服用酒類，不能安全駕駛動力交通工具而駕駛，處有期徒
刑參月。又因過失致人於死，處有期徒刑壹年。應執行有期徒刑
壹年壹月。
    事實及理由
一、本案犯罪事實如下：
  (一)乙○○於民國九十六年六月十三日十七時許，先在其位於南
    投縣（以下均不引縣）水里鄉頂崁巷五之二號住處內飲用保
    力達Ｂ酒一杯後，駕駛車牌號碼８０８０－ＪＡ號自用小客
    車（此時尚無證據證明乙○○已達不能安全駕駛動力交通工
    具之程度）前往位於集集鎮之南投縣政府警察局集集分局前
    停車場處參加聚餐，席間再飲用啤酒二罐後，明知其已達不
    能安全駕駛動力交通工具之程度，竟仍於同日十九時三十分
    許，貿然駕駛上述車輛搭載友人陳建昌自上址出發，沿省道
    臺十六線公路往水里鄉方向行駛。嗣於同日十九時四十五分
    許，行經臺十六線公路十二點三公里處時，原應注意車輛行
    駛時，駕駛人應注意車前狀況，隨時採取必要之安全措施，
    而依當時天候為晴，雖為夜間然有照明，路面為乾燥無缺陷
    之柏油路面，且無障礙物，視距良好等情況，並無不能注意
    之情事，然乙○○因酒醉而疏於注意同向前方由游振發騎乘
    之車牌號碼ＬＨＮ－３９６號重型機車，發現時又因酒後控
    制力不佳而閃避不及，乃自後撞上，除致同車之陳建昌因此
    受有頭部外傷併腦震盪、左腹部受傷等傷勢外（過失傷害部
    分未據告訴），並致游振發彈至濁水溪河床上，因此受有頸
    及胸部均皮下氣腫、右大腿開放性骨折、左小腿開放性骨折
    及右後背深部撕裂傷等嚴重傷勢，雖經緊急送往竹山秀傳醫
    院急救，仍於到院前之同日二十一時五十七分許因呼吸衰竭
    而不治。乙○○肇事後，於警方人員到處理時，即就過失致
    死部分當場承認其為肇事人，向警方自首而接受裁判。而因
    其亦受有右側尺骨開放性骨折併肌腱損傷等傷害，經協助亦
    送往竹山秀傳醫院診治，員警委由該院對其抽血檢驗，驗得
    其血液中酒精濃度為二五三ｍｇ／ｄｌ，換算為成呼氣中酒
    精濃度高達每公升一點二六毫克，員警因而發覺乙○○另有
    酒醉駕車行為。
  (二)案經乙○○自首及游振發之配偶甲○○訴由南投縣政府警察
    局集集分局報告臺灣南投地方法院檢察署檢察官，暨由檢察
    官據報相驗後偵查起訴。
二、本案證據部分除應補充「被告乙○○於本院準備程序及審理
    中均坦承上述犯行，核與其餘所示證據相符而可採」、「目
    擊證人陳建昌於警詢中證述明確（參見警卷第五頁至第七頁
    ）」，另將「道路交通事故調查報告表」補充為「道路交通
    事故調查報告表(一)(二)各一份（見相驗卷第一二頁至第一三頁
    ）」，將「現場照片」補充為「南投縣政府警察局集集分局
    交通事故現場相片共計三十幀（見相驗卷第一四頁至第一八
    頁），再補充「道路交通事故當事人酒精測定紀錄表、道路
    交通事故現場圖、相驗筆錄各一份及南投縣政府警察局集集
    分局九十六年六月二十日投投警偵字第○九六○○○六六四
    六號函暨所附相驗照片六幀（見相驗卷第八頁、第一一頁、
    第二○頁至第二二頁、第三四頁至第三七頁）」，再將「驗
    斷書」更正為「臺灣南投地方法院檢察署法醫相驗報告書（
    內含相驗照片九幀，見相驗卷第二四頁至第三二頁）」外，
    餘均引用檢察官起訴書之記載如附件。
三、論罪科刑之理由：
  (一)核被告乙○○所為，分別係犯刑法第一百八十五條之三之服
    用酒類，不能安全駕駛動力交通工具而駕駛罪及同法第二百
    七十六條第一項之過失致人於死罪。
  (二)被告酒醉駕車因而致人死亡，應負刑事責任，就其所犯刑法
    第二百七十六條第一項之罪部分應依道路交通管理處罰條例
    第八十六條第一項規定加重其刑。
  (三)又本件報案人或勤指中心轉來資料時，未報明肇事人姓名，
    嗣經員警前往現場處理時，被告在場，並當場承認為肇事人
    等情，有南投縣政府警察局道路交通事故肇事人自首情形紀
    錄表一紙附卷可參（見相驗卷第七頁）。從而就被告所犯刑
    法第二百七十六條第一項之罪部分，爰依刑法第六十二條前
    段規定減輕其刑，並依法先加後減之。另被告本件所涉公共
    危險罪部分，則非在有權偵查犯罪之司法警察機關發覺其為
    犯罪人前自首犯罪，而係經警委由竹山秀傳醫院對其抽血檢
    驗，驗得其血液中酒精濃度為二五三ｍｇ／ｄｌ，換算為呼
    氣中酒精濃度高達每公升一點二六毫克後為警發覺，尚難認
    此部分符合自首之要件，附此敘明。
  (四)爰審酌被告：(1)於酒後測得換算為呼氣酒精濃度值高達每公
    升一點二六毫克之嚴重酒醉程度下，仍駕駛自用小客車動力
    交通工具上路，置附載乘客及其餘用路人之安危於不顧；(2)
    確因而無法注意車前狀況及控制車輛而肇事，自後撞擊游振
    發騎乘之車牌號碼ＬＨＮ－３９６號重型機車，除致乘客陳
    建昌受有如上所述傷勢外，並致游振發因此死亡，確屬可責
    ；(3)犯後雖知坦承犯行，惟未能與被害人家屬達成和解等一
    切情狀，分別量處如主文所示之刑，並定其應執行之刑。
  (五)按犯罪時間在九十六年四月二十四日以前者，始有九十六年
    七月十六日公布施行之中華民國九十六年罪犯減刑條例適用
    ，同條例第二條第一項規定參照。本件被告酒醉駕車與過失
    致人於死之犯罪時間分別在九十六年六月十三日十九時三十
    分許及同日十九時四十五分許，均在上述時點之後，依上開
    規定，即俱無中華民國九十六年罪犯減刑條例之適用，附此
    敘明。
四、據上論斷，應依刑事訴訟法第二百七十三條之一第一項、第
    二百九十九條第一項前段、第三百十條之二、第四百五十四
    條第二項，刑法第一百八十五條之三、第二百七十六條第一
    項、第六十二條前段、第五十一條第五款，刑法施行法第一
    條之一，道路交通管理處罰條例第八十六條第一項，判決如
    主文。
五、如不服本件判決，得自收受送達之日起十日內，向本院提起
    上訴。
本案經檢察官吳宣憲到庭執行職務。
中    華    民    國    96    年    10    月    15    日
                          臺灣南投地方法院交通法庭
                              法  官  廖健男
上正本證明與原本無異。
如不服本判決應於判決送達後十日內向本院提出上訴狀，並應敘
述上訴理由（均須按他造當事人之數附繕本）「切勿逕送上級法
院」。
告訴人或被害人如對於本判決不服者，應具備理由請求檢察官上
訴，其上訴期間之計算係以檢察官收受判決正本之日期為準。
中    華    民    國    96    年    10    月    15    日
                              書記官
中華民國刑法第185條之3
服用毒品、麻醉藥品、酒類或其他相類之物，不能安全駕駛動力
交通工具而駕駛者，處1年以下有期徒刑、拘役或3萬元以下罰金
。
中華民國刑法第276條
因過失致人於死者，處 2 年以下有期徒刑、拘役或 2 千元以下
罰金。
從事業務之人，因業務上之過失犯前項之罪者，處 5 年以下有期
徒刑或拘役，得併科3千元以下罰金。


司法院資訊處製作；財團法人民間司法改革基金會備份。
